---
title: "Documents Quarto"
subtitle: "Les types de sorties existants"
author: "A. Mercadié et C. Regouby"
date: today
format:
  revealjs: 
    slide-number: true
    theme: solarized
    incremental: true
    slide-level: 3
    logo: images/logoRuserToulouse.svg
    smaller: false
    reference-location: document
    chalkboard: true
    code-link: true
    pointer:
      pointerSize: 18
      color: '#D527A6'
qrevealjs-plugins:
  - pointer
---

```{r}
#| echo: false

# Libraries
library(ggplot2)
library(dplyr)
library(hrbrthemes)
library(viridis)

# The dataset is provided in the gapminder library
library(gapminder)
data <- gapminder %>% filter(year=="2007") %>% dplyr::select(-year)
```

# Que peut-on faire en Quarto ?

-   des rapports;
-   des présentations;
-   des sites web;
-   des livres et articles.

. . .

Quarto rend possible de passer de l'un à l'autre sans (presque) aucune modification dans le code!

::: notes
Comparaison avec les possibilités en Rmarkdown/Knitr so far
:::

# Rapports

-   HTML
-   PDF
-   Word

. . .

Quoi de plus que dans Rmarkdown (HTML) ?

## Rapport HTML : `code-link`

Mettre le lien des pages R d'aide de fonctions.

N'a pas l'air de fonctionner avec revealjs. Screenshots

## Rapport HTML : formats

Screenshots

-   `margin` : Mettre des figures à côté (et non plus juste en dessous) du code
-   `columns` : arranger plus ou moins la place prise par l'objet en fonction des chunks (tables)

. . .

```{r}
#| echo: true
#| fig-column: margin

# Most basic bubble plot
data %>%
  arrange(desc(pop)) %>%
  mutate(country = factor(country, country)) %>%
  ggplot(aes(x=gdpPercap, y=lifeExp, size=pop, fill=continent)) +
    geom_point(alpha=0.5, shape=21, color="black") +
    scale_size(range = c(.1, 24), name="Population (M)") +
    scale_fill_viridis(discrete=TRUE, guide=FALSE, option="A") +
    theme_ipsum() +
    theme(legend.position="bottom") +
    ylab("Life Expectancy") +
    xlab("Gdp per Capita") +
    theme(legend.position = "none")
```

## Rapport HTML: le copier-coller

Possible de copier-coller une image (s'enregistre automatiquement dans un dossier `images`), du texte formaté (Quarto va conserver ce format)

Vidéo ?

## Rapport HTML : autres

Les trucs un peu gadget mais quand même cool:

-   Pouvoir afficher le rapport en mode clair ou sombre[^1]. Petite screenshot.
-   Le code: copier-coller, cacher/montrer, séparer automatiquement en plusieurs lignes
-   Les citations et notes de bas de page $\rightarrow$ s'affichent quand on passe la souris dessus

[^1]: pas posible pour les slides..

# Présentations

-   Reveal.js
-   Beamer
-   Même possible d'exporter en .ppt $\Rightarrow$ au revoir les captures écran pour intégrer les graphiques et tableaux depuis R dans les présentations!

. . .

Quoi de plus que dans RMarkdown ?

## Présentation HTML : surligner le code

Faire apparaître au fur et à mesure le code pour pouvoir le commenter plus facilement

```{r}
#| echo: true
#| code-line-numbers: "2,3,4|5,6|"
#| output: false

# Most basic bubble plot
data %>%
  arrange(desc(pop)) %>%
  mutate(country = factor(country, country)) %>%
  ggplot(aes(x=gdpPercap, y=lifeExp, size=pop, fill=continent)) +
    geom_point(alpha=0.5, shape=21, color="black") +
    scale_size(range = c(.1, 24), name="Population (M)") +
    scale_fill_viridis(discrete=TRUE, guide=FALSE, option="A") +
    theme_ipsum() +
    theme(legend.position="bottom") +
    ylab("Life Expectancy") +
    xlab("Gdp per Capita") +
    theme(legend.position = "none")
```

## Présentation HTML : `chalkboard`

-   Un outil pour entourer, dessiner, écrire sur le slide
-   Un tableau noir + craie avec possibilité d'intégrer les notes aux slides

. . .

Pour en savoir plus: [chalkboard](https://quarto.org/docs/presentations/revealjs/presenting.html#chalkboard)

## Présentation HTML : extension pointeur

\
\

```{}
$ quarto install extension quarto-ext/pointer
```

\
\

Raccourci = Touche `q` pour switcher entre le curseur et le pointeur.

# Blogs, sites webs

-   Pendant la conférence Rstudio, démo pour monter un site web en moins de 10 minutes
-   Nouvelle tab qui apparaît ("Build") pour voir en avant-première le rendu du site (avant publication)
-   Une seule ligne dans le terminal pour publier le site: `quarto publish`
-   quarto.pub est une solution pour publier des sites web, proposée par Quarto (Posit)
-   possible de monter un site web à la fois avec des outputs R et Python (`.qmd` et `.ipynb`) $\Rightarrow$ collaboration rendue plus simple

# Articles, books

Pas mon domaine d'expertise non plus mais se renseigner rapidement.

-   On peut spécifier un format connu d'article scientifique (en ligne de commande), i.e. ASS
